【裁判字號】    98,訴,3088
【裁判日期】    980928
【裁判案由】    毒品危害防制條例
【裁判全文】
臺灣板橋地方法院刑事判決              98年度訴字第3088號
公  訴  人  臺灣板橋地方法院檢察署檢察官
被      告  甲○○
                    （另案於臺灣臺北監獄臺北分監執行中）
上列被告因毒品危害防制條例案件，經檢察官提起公訴（98年度
毒偵字第4992號），被告於準備程序中為有罪之陳述，經本院合
議庭裁定由受命法官進行簡式審判程序獨任審理，本院判決如下
：
    主  文
甲○○施用第一級毒品，累犯，處有期徒刑柒月。
    主  文
    事  實
一、甲○○曾因施用毒品案件，經本院以89毒聲字第4447號裁定
    送觀察、勒戒後，認有繼續施用毒品之傾向，令入戒治處所
    施以強制戒治，於民國90年2 月7 日停止戒治處分出監，所
    餘戒治期間付保護管束，90年8 月2 日保護管束期滿執行完
    畢，由檢察官以90年度戒毒偵字第588 號為不起訴處分確定
    。復因竊盜案件，經同院以94年度簡字第158 號判處應執行
    有期徒刑6 月確定；再因施用毒品案件，經本院於94年5 月
    5 日以94年度訴字第212 號判處有期徒刑8 月確定。上開二
    案經定應執行有期徒刑1 年1 月確定，於95年6 月30日縮刑
    期滿執行完畢。復因施用毒品案件，經本院判處有期徒刑10
    月、7 月，後經減刑執行8 月15日確定，於97年2 月17日縮
    刑期滿執行完畢。詎猶不知悔改，基於施用第一級毒品海洛
    因之犯意，於98年6 月2 日，在臺北縣三重市○○路8 巷38
    號2 樓施用第一級毒品海洛因。嗣另案為警於98年6 月2日
    中午12時10分許，在臺北縣三重市○○○路與市前街口查獲
    ，經採尿送驗後呈陽性反應，始悉上情。
二、案經臺北縣政府警察局三重分局移送臺灣板橋地方法院檢察
    署檢察官偵查起訴。
    理  由
一、按除被告所犯為死刑、無期徒刑、最輕本刑為3 年以上有期
    徒刑之罪或高等法院管轄第一審案件者外，於第一次審判期
    日前之準備程序進行中，被告先就被訴事實為有罪之陳述時
    ，審判長得告知被告簡式審判程序之旨，並聽取當事人、代
    理人、辯護人及輔佐人之意見後，裁定進行簡式審判程序，
    刑事訴訟法第273 條之1 第1 項定有明文。經核本案被告所
    犯係死刑、無期徒刑、最輕本刑為3 年以上有期徒刑以外之
    罪，其於準備程序中就被訴事實為有罪之陳述，經法官告知
    簡式審判程序之旨，並聽取公訴人及被告之意見後，本院合
    議庭認宜進行簡式審判程序，爰依首揭規定合議裁定由受命
    法官獨任進行簡式審判程序，合先敘明。
二、上揭事實，業據被告於本院準備程序中與審理時坦承不諱，
    且其於上揭時地為警查獲時所採取之尿液，經送請台灣檢驗
    科技股份有限公司檢驗結果，呈現海洛因代謝物可待因、嗎
    啡類，有該公司濫用藥物檢驗報告乙紙附卷可稽，足徵被告
    前開自白與事實相符，應堪採信。
三、按海洛因為毒品危害防制條例第2 條第2 項第1 款所稱之第
    一級毒品，不得施用、持有。次按，犯毒品危害防制條例第
    10條施用第一級毒品之罪者，檢察官應聲請法院裁定，令被
    告入勒戒處所觀察、勒戒，經觀察、勒戒後，檢察官依據勒
    戒處所之陳報，認受觀察、勒戒人無繼續施用毒品傾向者，
    應即釋放，並為不起訴之處分；認受觀察、勒戒人有繼續施
    用毒品之傾向者，檢察官應聲請法院裁定令入戒治處所強制
    戒治，其期間為6 個月以上，至無繼續強制戒治之必要為止
    ，但最長不得逾1 年，強制戒治期滿，應即釋放，由檢察官
    為不起訴之處分。觀察、勒戒或強制戒治執行完畢釋放後，
    5 年內再犯第10條之罪者，應依一般刑事訴訟程序予以起訴
    論罪科刑，此觀諸毒品危害防制條例第20條第1 項、第2項
    、第23條第1 項、第2 項規定自明。再倘被告於五年內已再
    犯，經依法追訴處罰，縱其第三次（或第三次以上）再度施
    用毒品之時間，在初犯經觀察、勒戒或強制戒治執行完畢釋
    放五年以後，已不合於「五年後再犯」之規定，且因已於「
    五年內再犯」，顯見其再犯率甚高，原實施觀察、勒戒或強
    制戒治，已無法收其實效，即應依該條例第10條處罰，此有
    最高法院95年度第7 次刑事庭會議決議可資參照。本件被告
    再犯本案施用毒品罪行，依前開規定，應依法追訴。是核被
    告所為，係犯毒品危害防制條例第10條第1 項之施用第一級
    毒品罪。其持有第一級毒品之低度行為，應為其後之施用高
    度行為所吸收，不另論罪。被告有如事實欄所示之科刑執行
    之事實，有臺灣高等法院被告前案紀錄表在卷足稽，其於五
    年內故意再犯本件有期徒刑以上之罪，為累犯，應依刑法第
    47條第1 項之規定加重其行。爰審酌被告經觀察、勒戒及科
    刑判決後，仍未能戒絕毒癮，顯見其戒絕毒癮之意念非堅，
    惟念其於犯罪後坦承犯行，態度良好，且施用毒品行為，乃
    屬對自身健康之戕害行為，及其犯罪動機、目的、手段等一
    切情狀，量處如主文所示之刑，以資懲儆。
據上論斷，應依刑事訴訟法第273 條之1 第1 項、第299 條第1
項前段，毒品危害防制條例第10條第1 項，刑法第11條前段、第
47條第1 項，判決如主文。
本案經檢察官賴建如到庭執行職務。
中    華    民    國    98    年    9     月    28    日
               刑事第四庭  法  官  徐子涵
上列正本證明與原本無異。
如不服本判決，應於判決送達後10日內敘明上訴理由，向本院提
出上訴狀 (應附繕本) ，上訴於臺灣高等法院。其未敘述上訴理
由者，應於上訴期間屆滿後20日內向本院補提理由書「切勿逕送
上級法院」。
                           書記官  張桐嘉
中    華    民    國    98    年    9     月    28    日
附錄本案所犯所條全文
毒品危害防制條例第10條
施用第一級毒品者，處 6 月以上 5 年以下有期徒刑。


司法院資訊處製作；財團法人民間司法改革基金會備份。
